【裁判字號】    89,上易,541
【裁判日期】    890411
【裁判案由】    傷害
【裁判全文】
臺灣高等法院臺南分院刑事判決          八十九年度上易字第五四一號  Ａ
      上  訴  人  臺灣台南地方法院檢察署檢察官
      被      告  乙  ○  ○
右上訴人因被告傷害案件，不服臺灣臺南地方法院八十八年度易字第三二０九號中華
民國八十九年一月二十日第一審判決（起訴案號：臺灣臺南地方法院檢察署八十八年
度偵字第一００二六號），提起上訴，本院判決如左：
      主      文
上訴駁回。
      事      實
乙○○因積欠其同學甲○○債務，經甲○○提起自訴而涉訟，竟因之懷恨心生報復，
而於民國（下同）八十八年七月二十七日下午九時許，在台南縣新營市○○○○○路
邊，基於普通傷害之意思，將甲○○推倒在地，繼而對之拳打腳踢，致甲○○受有右
膝一×一公分瘀血、左小腿前側四×四．五公分、二×二公分瘀血、左腳踝腳背八×
十二公分血腫、０．四×０．一公分左腳背淺裂傷、右上臂反側三×四公分瘀血、右
腳拇指二×０．八公分擦傷等傷害。案經甲○○訴由臺灣台南地方法院檢察署檢察官
偵查起訴。
      理      由
一、訊據被告孫柏薰固不諱言有與告訴人甲○○，為債務糾紛而涉訟之事實；惟矢口
    否認有何傷害之犯行，並辯稱：其於八十八年七月二十七日當日並未至安溪寮，
    何來於當日傷害告訴人之有，至其在偵查中所稱與告訴人吵架及相互推拉，係指
    於桃園市所發生而言云云。然查被告如何於右開時地拳打腳踢告訴人，致告訴人
    受有上開傷害之事實，已迭據告訴人先後在原審偵審中指訴綦詳，並有臺灣省立
    臺南醫院所出具之驗傷證明書一紙，附於偵查卷足稽。且被告因積欠告訴人款項
    訟，與告訴人間本有嫌隙，況其在偵查中復明確自承有於八十八年七月二十七
    日當晚，與告訴人發生爭吵並以手互相推拉之行為等語在卷（見偵查卷第十五頁
    反面），再觀諸告訴人所受上開傷勢，顯非尋常拉扯足以致之，益見被告有於右
    揭時地，因情急失控毆傷告訴人之行為無訛。被告空言以前詞置辯，要屬避重就
    輕飾卸刑責之詞，無足取信。本件事證已臻明確，被告之犯行洵堪認定，應予依
    法論科。
二、核被告薰所為，係犯刑法第二百七十七條第一項之普通傷害罪。原審本於同上之
    見解，適用刑法第二百七十七條第一項、第四十一條，罰金罰鍰提高標準第一條
    前段、第二條，並審酌被告之素行、犯罪之動機、目的、方法、手段、所生危害
    、及其犯後態度等一切情狀，對其量處拘役五十日，並諭知如易科罰金以三百元
    折算一日之標準，以資懲儆。經核認事用法並無不合，量刑亦稱妥適。檢察官循
    告訴人聲請提起上訴，指摘原判決量刑過輕不當，為無理由，應予駁回。
三、據上論斷，應依刑事訴訟法第三百六十八條，判決如主文。
本案經檢察官蘇南桓到庭執行職務。
中    華    民    國      八十九      年      四      月      十一      日
                                  臺灣高等法院臺南分院刑事第二庭
                                      審判長法官  游    明    仁
                                            法官  蘇    重    信
                                            法官  林    永    茂
右正本證明與原本無異。
不得上訴。
                                      法院書記官  楊    清    旺
中    華    民    國      八十九      年      四      月      十三      日
附錄:本判決論罪科刑法條
刑法第二百七十七條第一項
傷害人之身體或健康者，處三年以下有期徒刑，拘役或一千元以下罰金。


司法院資訊處製作；財團法人民間司法改革基金會備份。
